臺灣桃園地方法院刑事判決　　　　　　　　　　　　　九十三年度易字第一四五號
　　公　訴　人　臺灣桃園地方法院檢察署檢察官
　　被　　　告　乙○○
右列被告因竊盜案件，經檢察官提起公訴（九十三年度偵字第一六七二八號），及移
簡式審判程序，茲判決如左：
    主  文
乙○○連續攜帶兇器竊盜，累犯，處有期徒刑壹年貳月，並於刑之執行前，令入勞動
場所強制工作參年。扣案之鐵撬及一字起子各壹支，均沒收。
    事  實
一、乙○○前自民國八十二年起至九十年間，均因竊盜案件，分別經臺灣高等法院、
    臺灣臺北地方法院、臺灣臺南地方法院分別判處有期徒刑七月、十月、八月、六
    月、五月確定，最近一次因竊盜案件，經臺灣臺南地方法院判處有期徒刑五月確
    定，甫於民國九十一年九月九日執行完畢，為有犯竊盜罪習慣之人。詎仍不知悔
    改，復基於意圖為自己不法所有之概括犯意，(1)先於九十二年十月九日凌晨一時
    三十分許，行經桃園縣桃園市○○路五七號旁空地，見該工地旁甲○○所經營
    之檳榔攤於夜間無人看守，將該檳榔攤之冷氣機硬往內推開，再自冷氣機孔處進
    入該檳榔攤內，徒手竊取甲○○所有之數位相機一台、香煙共二百四十六包，得
    手後隨即離去。嗣於同日凌晨一時五十分許，行經鄰近之大有國小前，因形跡可
    疑，為警盤查而發現其所竊得之前開物品，並循線查獲上情；(2)又於九十三年二
    月一日凌晨一時三十分許，持其所有在客觀上對人之生命、身體產生危險性且可
    供兇器使用之鐵撬及一字起子各一支，行經苗栗縣造橋鄉省道臺十三甲線七公里
    處，見路旁丙○○所經營之檳榔攤於夜間無人看守，遂將該檳榔攤之冷氣機硬往
    內推開，再自冷氣機孔處進入該檳榔攤內，竊取丙○○所有之香煙共四十包，得
    手後欲從該檳榔攤之鐵捲門離去，因已上鎖，遂基於毀損之犯意，以上開鐵撬及
    一字起子破壞鐵捲門門鎖後，開啟鐵捲門欲離去現場之際，適為造橋鄉社區巡守
    隊隊員洪鎮興發覺，報警當場查獲，並扣得其所有供犯罪所用之上開鐵撬及一字
    起子各一支。
二、案經桃園縣警察局桃園分局報告臺灣桃園地方法院檢察署檢察官偵查起訴及丙○
    ○訴由苗栗縣警察局竹南分局報請臺灣苗栗地方法院檢察署檢察官移送併案審理
    。
    理  由
一、右揭犯罪事實(1)及(2)，業據被告乙○○迭於警訊及偵審中供承不諱，核與被害人
    即證人甲○○、告訴人丙○○分別於警訊及偵查中所證述及指訴之情節均大致相
    符，並與證人洪鎮興於警訊中所證述之內容互核一致。此外，復有右揭犯罪事實
    (1)之贓物領據一紙、現場蒐證照片五幀、右揭犯罪事實(2)之贓物領據一紙、現場
    蒐證照片八幀附卷可稽。綜上所述，足見被告之自白核與事實相符，應可採為論
    罪科刑之依據。從而，本件事證已臻明確，被告之犯行洵堪認定，應予依法論科
    。
二、按刑法第三百二十一條第一項第三款之攜帶兇器竊盜罪，係以行為人攜帶兇器竊
    盜為其加重條件，此所謂兇器，其種類並無限制，凡客觀上足對人之生命、身體
    、安全構成威脅，具有危險性之兇器均屬之，且祇須行竊時攜帶此種具有危險性
    之兇器為已足，並不以攜帶之初有行兇之意圖為必要。螺絲起子為足以殺傷人生
    命、身體之器械，顯為具有危險性之兇器（最高法院七十九年度台上字第五二五
    三號判例可資參照）。查鐵撬及一字起子均屬金屬製品，質硬而型尖，在客觀上
    足以危害他人生命、身體之安全，依上開判例意旨說明，該等物品顯具有客觀危
    險性，自屬兇器無訛。核被告就右揭犯罪事實(1)所為，係犯刑法第三百二十條第
    一項之普通竊盜罪；就右揭犯罪事實(2)所為，係犯刑法第三百二十一條第一項第
    三款之攜帶兇器竊盜罪及刑法第三百五十四條之毀損罪。被告就右揭犯罪事實(1)
    及(2)中所犯之普通竊盜罪及攜帶兇器竊盜罪間，時間緊接，基本犯罪構成要件相
    同，顯係出於概括犯意為之，應依刑法第五十六條連續犯規定，論以情節較重之
    攜帶兇器竊盜罪，並加重其刑。被告就右揭犯罪事實(2)中所犯攜帶兇器竊盜罪及
    毀損罪間，有方法目的、原因結果之牽連關係，依刑法第五十五條後段之規定，
    應從較重之攜帶兇器竊盜罪處斷。又臺灣苗栗地方法院檢察署檢察官移送該署九
    十三年度偵字第五七六號併案審理部分（即右揭犯罪事實(2)部分），雖未經起訴
    ，惟與本案已起訴之右揭犯罪事實(1)部分具有連續犯及牽連犯之裁判上一罪關係
    ，為起訴效力所及，本院自得併予審理，附此敘明。又被告前因竊盜案件，經臺
    灣臺南地方法院判處有期徒刑五月確定，甫於九十一年九月九日執行完畢，此有
    臺灣高等法院被告全國前案紀錄表、臺灣桃園地方法院檢察署刑案資料查註紀錄
    表各一份附卷可參，其前受有期徒刑之執行完畢，於五年以內再犯本件最重本刑
    為有期徒刑以上之罪，為累犯，應依刑法第四十七條之規定，加重其刑。被告有
    二種以上刑之加重事由，依刑法第七十條之規定，遞加之。爰審酌被告正值青壯
    之年，不思合法途徑獲得財物，竟運用智慧於不當之途，惟念其犯後尚能坦認犯
    行等一切情狀，量處如主文所示之刑，以資懲儆。末查，被告曾先後於八十二年
    間、八十三年間、八十四年十一月間、八十五年八月間、九十年間均因竊盜案件
    ，分別經臺灣高等法院、臺灣臺北地方法院、臺灣臺南地方法院分別判處有期徒
    刑七月、十月、八月、六月、五月確定，並均入監執行完畢，此有臺灣高等法院
    被告全國前案紀錄表、臺灣桃園地方法院檢察署刑案資料查註紀錄表各一份附卷
    可參，繼而再犯本件普通竊盜及攜帶兇器竊盜罪，顯見其不思悔改，並無悔意，
    且無法戒除不勞而獲之陋習，屢經刑罰處遇均未能收其成效，可認其有犯罪之習
    慣及再犯之虞，爰依竊盜犯贓物犯保安處分條例第三條第一項第一款、第四條、
    第五條第一項前段規定，宣告被告於刑之執行前，令入勞動場所強制工作三年。
    又扣案之上開鐵撬及一字起子各一支，係被告所有供犯右揭犯罪事實(2)所用之物
    ，業據其於本院審理中供明在卷可按（參見本院卷第五二頁），爰依刑法第三十
    八條第一項第二款規定，併予宣告沒收。
三、又本件被告所犯係死刑、無期徒刑、最輕本刑為三年以上有期徒刑以外之罪，其
    於準備程序中就被訴事實為有罪之陳述，經法官告知簡式審判程序之旨，並聽取
    公訴人、被告之意見後，本院認為適宜由受命法官獨任進行簡式審判程序，附予
    敘明。
據上論斷，應依刑事訴訟法第二百七十三條之一第一項、第二百九十九條第一項前段
，刑法第五十六條、第三百二十一條第一項第三款、第三百五十四條、第五十五條、
第四十七條、第三十八條第一項第二款，竊盜犯贓物犯保安處分條例第三條第一項第
一款、第四條、第五條前段，罰金罰鍰提高標準條例第一條前段，判決如主文。
本案經檢察官簡志祥到庭執行職務。
中      華      民      國    九十三    年      三      月     十一     日
                                臺灣桃園地方法院刑事第十二庭
                                        法  官    林  家  賢
右正本證明與原本無異。
如不服本判決，應於判決送達後十日內向本院提出上訴狀( 應附繕本 )，上訴於
臺灣高等法院。
                                        書記官    戴  育  萍
中        華        民        國    九十三    年    三    月    十一    日
附錄本判決論罪科刑法條：
刑法第三百二十條第一項
意圖為自己或第三人不法之所有，而竊取他人之動產者，為竊盜罪，處五年以下有期
徒刑、拘役或五百元以下罰金。
刑法第三百二十一條第一項第三款
犯竊盜罪而有左列情形之一者，處六月以上、五年以下有期徒刑：
三  攜帶兇器而犯之者。
刑法第三百五十四條
毀棄、損壞前二條以外之他人之物或致令不堪用，足以生損害於公眾或他人者，處二
年以下有期徒刑、拘役或五百元以下罰金。
